臺灣新竹地方法院刑事判決　　　　　　　 94年度訴字第223號
公　訴　人　臺灣新竹地方法院檢察署檢察官
被　　　告　呂濬豐
右列被告因違反毒品危害防制條例案件，經檢察官提起公訴（94
年度毒偵字第361號），本院依簡式審判程序判決如左：
    主  文
呂濬豐連續施用第一級毒品，處有期徒刑拾月。又連續施用第二
級毒品，處有期徒刑捌月。應執行有期徒刑壹年肆月。
    事  實
一呂濬豐（原名呂滿榮）前曾於民國87年間因施用毒品案件，經
  臺灣新竹地方法院檢察署檢察官聲請本院以87年度毒聲字第36
  3號裁定送勒戒處所觀察、勒戒，嗣經觀察、勒戒後，認無繼
  續施用毒品傾向，乃經臺灣新竹地方法院檢察署檢察官於87年
  11月27日以87年度偵緝字第247號為不起訴處分確定；又於88
  年間再因施用第二級毒品案件，經臺灣新竹地方法院檢察署檢
  察官聲請本院以88年度毒聲字第1012號裁定送勒戒處所觀察、
  勒戒，嗣經觀察、勒戒後，仍認無繼續施用毒品傾向，再經臺
  灣新竹地方法院檢察署檢察官於88年8月11日以88年度偵字第
  2748號為不起訴處分確定；再於89年間因施用毒品案件，經臺
  灣新竹地方法院檢察署檢察官聲請本院以89年度毒聲字第611
  、674號裁定令入戒治處所施以強制戒治一年，並經本院以89
  年度易字第319號判決判處有期徒刑8月確定，嗣其強制戒治執
  行期滿3個月後，經戒治處所認無繼續戒治之必要，乃報由檢
  察官聲請本院以89年度毒聲字第2202號裁定停止戒治，所餘戒
  治期間付保護管束，旋其停止戒治所餘戒治期間於90年3月24
  日屆滿，因期滿未經撤銷，視為強制戒治期滿，並經檢察官認
  無執行前開徒刑之必要，而聲請本院於90年5月15日以90年度
  聲字第514號裁定免其刑之執行確定。再因施用第一、二級毒
  品案件，經本院以92年度毒聲字第730號裁定，於93年1月8日
  入戒治處所施以強制戒治1年，惟因新修正毒品危害防治條例
  於翌日施行，乃於同年月9日出戒治處所，刑責部分則由臺灣
  新竹地方法院檢察官以92年度毒偵字第881號提起公訴，並於
  93年6月10日經本院以92年度訴字第515號判決分別判處有期徒
  刑7月、6月，並定應執行有期徒刑1年確定。詎仍不知戒除毒
  癮，分別基於施用第一、二級毒品之概括犯意，自93年10月間
  某日起至93年11月12日19時許止，分別在其新竹縣竹東鎮○○
  街431巷1號住處及真實姓名、年籍不詳，綽號「阿雄」之友人
  位於新竹縣竹東鎮軟橋里某住處，將海洛因、安非他命置放於
  玻璃球中用火燒烤，再吸食所產生煙霧之方式，連續施用第一
  、二級毒品海洛因及安非他命多次（最後一次於93年11月12日
  19 時許，在上述「阿雄」住處，則係將海洛因、安非他命一
  同置放於玻璃球中用火燒烤後吸食產生煙霧，而同時施用第一
  、二級毒品一次）。嗣於93年11月14日11時40分許，在前述「
  阿雄」住處，因另案通緝經警逮捕到案後，採檢其尿液送驗呈
  現嗎啡及安非他命陽性反應而查獲。
二案經新竹縣警察局竹東分局報請臺灣新竹地方法院檢察署檢察
  官偵查起訴。
    理  由
一本件被告呂濬豐所犯為毒品危害防制條例第10條第1項之施用
  第一級毒品海洛因罪及同條第2項之施用第二級毒品安非他命
  罪，均非死刑、無期徒刑、最輕本刑為三年以上有期徒刑之罪
  ，或高等法院管轄第一審之案件，被告於本院行準備程序進行
  中，就被訴事實為有罪之陳述，經本院合議庭認合於修正後刑
  事訴訟法第273條之1之規定，裁定進行簡式審判程序，合先敘
  明。
二右揭事實，業據被告呂濬豐於本院審理時坦承不諱。且被告於
  93年11月14日經查獲後所採集之尿液，送檢驗後確檢驗出嗎啡
  及安非他命陽性反應，有昭信科技顧問股份有限公司93年12月
  16日出具之尿液檢體編號GＺ00000000000號濫用藥物陽性檢體
  檢驗報告及毒品人口到場採尿名冊各1紙附卷可稽。末查，被
  告有如事實欄所載之施用毒品前案紀錄與觀察、勒戒及強制戒
  治執行記錄，亦有卷附之臺灣新竹地方法院檢察署92年度毒偵
  字第881號起訴書、本院89年度易字第319號及92年度訴字第51
  5號判決、臺灣高等法院被告全國前案紀錄表各1份可考。綜上
  ，本件事證已臻明確，被告於強制戒治執行完畢釋放後，5年
  內，再犯本件施用第一級毒品海洛因及第二級毒品安非他命之
  犯行，已堪認定，應予依法論科。
三查海洛因及安非他命分屬毒品危害防制條例第2條第2項第1款
  所列之第一級毒品及第2款所列之第二級毒品，核被告呂濬豐
  所為，係分別犯毒品危害防制條例第10條第1項之施用第一級
  毒品罪及同條例第10條第2項之施用第二級毒品罪。至其持有
  第一級毒品海洛因、第二級毒品安非他命後，分別進而施用，
  其持有毒品之低度行為，應分別為施用之高度行為所吸收，爰
  不另論其持有第一級毒品及第二級毒品罪。又被告於93年11月
  12日19時許，在上述「阿雄」住處，將海洛因、安非他命一同
  置放於玻璃球中用火燒烤後吸食產生煙霧，而同時施用第一、
  二級毒品1次，核係一行為觸犯二罪名之想像競合犯，應依刑
  法第55條之規定從一重之施用第一級毒品罪處斷。被告所為先
  後多次施用第一級毒品海洛因犯行及先後多次施用第二級毒品
  安非他命犯行，均時間緊接，犯罪構成要件相同，顯均係基於
  概括犯意而為，俱應依連續犯之規定，各論以一施用第一級毒
  品罪及一施用第二級毒品罪，並分別加重其刑。又其所犯前開
  二罪，罪名不同，犯意各別，行為互殊，應予分論併罰。爰審
  酌被告迭經觀察、勒戒及強制戒治後，竟不知悔悟，顯然自制
  力薄弱，缺乏拒用毒品之決心；又安非他命及海洛因等毒品，
  危害施用者之神經中樞，使施用者產生幻聽及幻想之症狀，對
  施用者之健康產生不良之影響，同時因幻聽及幻想結果亦可能
  使施用者對周遭之人施暴，對公共秩序產生威脅；惟念施用毒
  品所生危害以自戕健康為主，且被告於本院審理時坦認犯行等
  一切情狀，量處如主文所示之刑，並定其應執行之刑。
四據上論斷，應依刑事訴訟法第273條之1第1項、第299條第1項
  前段，毒品危害防制條例第10條第1項、第2項，刑法第11條前
  段、第56條、第55條、第51條第5款，判決如主文。
本案經檢察官陳宏兆到庭執行職務。
中　　華　　民　　國　　94　　年　　4　　 月　　15　　日
                  刑事第二庭  法  官  鄭子俊
如不服本判決，應於判決送達後10日內向本院提出上訴狀 (應附
繕本)，上訴於臺灣高等法院。
中　　華　　民　　國　　94　　年　　4　　 月　　16　　日
                              書記官  沈藝珠
附錄本案論罪科刑法條全文：
毒品危害防制條例第10條
施用第一級毒品者，處六月以上五年以下有期徒刑。
施用第二級毒品者，處三年以下有期徒刑。
